# 合伙企业出资额会计核算依据

提问人：碎叶 xy 时间：2022-03-17 09:21:44
陈版您好，想咨询合伙企业会计核算问题，网上看到合伙企业出资额不计入‘实收资本’和‘资本公积’，会计入“合伙人出资”等类似科目，关于合伙企业出资额的会计处理（比如计入的科目）是否有相关会计政策依据？非常感谢！@chenyiwei

回答人：chenyiwei
不论是公司还是合伙企业，其所有者权益项目的分类在很大程度上是遵循其适用的市场主体法律法规（如《公司法》《合伙企业法》）的规定。“实收资本”和“资本公积”的概念都只见于公司法中，合伙企业法中无此类概念，但合伙企业法中有“合伙人出资”的概念。